臺灣新北地方法院刑事判決
                                      110年度易字第210號
公  訴  人  臺灣新北地方檢察署檢察官
被      告  鄭清海


                    限制住居於新北市○○區○○路0段0巷0號4樓

上列被告因竊盜案件，經檢察官提起公訴（109年度偵字第30964
號、第31442號），本院判決如下：
    主  文
鄭清海犯竊盜罪，處罰金新臺幣參仟元，如易服勞役，以新臺幣
壹仟元折算壹日，未扣案之犯罪所得腳踏車壹輛沒收，於全部或
一部不能沒收或不宜執行沒收時，追徵其價額；又犯竊盜罪，處
罰金新臺幣貳仟元，如易服勞役，以新臺幣壹仟元折算壹日，未
扣案之犯罪所得粽子伍拾顆沒收，於全部或一部不能沒收或不宜
執行沒收時，追徵其價額。上開罰金部分應執行罰金肆仟元，如
易服勞役，以新臺幣壹仟元折算壹日。
    事  實
一、鄭清海意圖為自己不法所有，基於竊盜之犯意，先後為下列
    犯行：
  ㈠於民國109年6月15日6時1分許，在新北市○○區○○街0巷00號1
    樓前，見陳秀倩所有之腳踏車1輛停放在該處未上鎖，認有
    機可乘，徒手竊取該腳踏車，得手後騎乘該腳踏車離去。
  ㈡於109年6月24日9時37分許，在新北市板橋區縣民大道3段187
    巷口，徒手竊取鄭水玉所有放置在機車上之粽子50顆，得手
    後離去。
二、案經新北市政府警察局海山分局報請臺灣新北地方檢察署檢
    察官偵查起訴。
    理  由
一、程序部分：
  ㈠按被告以外之人於審判外之言詞或書面陳述，除法律有規定
    者外，不得作為證據，刑事訴訟法第159條第1項定有明文。
    又被告以外之人於審判外之陳述，雖不符刑事訴訟法第159
    條之1至第159條之4之規定，而經當事人於審判程序同意作
    為證據，法院審酌該言詞陳述或書面陳述作成時之情況，認
    為適當者，亦得為證據；當事人、代理人或辯護人於法院調
    查證據時，知有同法第159條第1項不得為證據之情形，而未
    於言詞辯論終結前聲明異議者，視為有前項之同意，刑事訴
    訟法第159條之5規定甚明。查本件認定事實所引用被告鄭清
    海以外之人於審判外之言詞或書面陳述，雖屬傳聞證據，惟
    檢察官及被告於言詞辯論終結前，均未主張有刑事訴訟法第
    159條第1項不得為證據之情形，本院審酌此等證據作成時之
    情況，並無違法不當及證明力明顯過低之瑕疵，認以之作為
    證據應屬適當，而認該等證據資料皆有證據能力。
  ㈡至於本院所引之非供述證據部分，經查並非違法取得，亦無
    依法應排除其證據能力之情形，應有證據能力。
二、實體部分：
  ㈠事實欄一㈠部分：
    訊據被告否認有此部分犯行，辯稱：伊不記得有犯該次犯行
    云云。經查：
    ⒈被告於109年6月15日6時1分許，在新北市○○區○○街0巷00號
      1樓前，見被害人陳秀倩所有之腳踏車1輛停放在該處未上
      鎖，即徒手竊取該腳踏車，得手後騎乘該腳踏車離去等情
      ，業據被告於警詢時坦承在卷（見109年度偵字第30964號
      卷【下稱偵30964卷】第9頁），核與證人即被害人陳秀倩
      於警詢時之證述相符（見偵30964卷第13至15頁），並有
      監視錄影畫面存卷可佐（見偵30964卷第19至21頁），是
      被告於警詢時之任意性自白與事實相符，堪以採信。
    ⒉至被告於本院準備程序時雖改口稱不記得有無上開犯行云
      云，然經比對上開監視錄影畫面及被告109年6月19日警詢
      時錄影光碟影像，二者均膚色黝黑，身形消瘦，髮型相同
      ，應屬同一人無訛，此有上開錄影光碟勘驗擷圖存卷可查
      （見易字卷第61頁），被告改口空言否認此部分犯行，洵
      無可採。
  ㈡事實欄一㈡部分：
    訊據被告就此部分犯罪事實，於本院訊問時坦承不諱（見易
    字卷第176頁），核與證人即被害人鄭水玉於警詢時之證述
    相符（見109年度偵字第31442號卷【下稱偵31442卷】第11
    至13頁），並有監視錄影畫面在卷可稽（見偵31442卷第17
    至19頁），足認被告此部分任意性自白與事實相符，可以採
    信。
  ㈢綜上，本案事證明確，被告否認事實欄一㈠所示犯行，經核並
    不足採，被告犯行均堪認定，俱應依法論科。
三、論罪科刑：
  ㈠核被告就事實欄一㈠、㈡所為，均係犯刑法第320條第1項之竊
    盜罪（共2罪）。被告所犯上開2罪間，犯意各別，行為互殊
    ，應予分論併罰。
  ㈡爰審酌被告恣意竊取他人財物，顯然欠缺尊重他人財產權之
    觀念，實屬不該；惟念及被告自陳案發時因與妻子離婚遷出
    原先位於新北市板橋區之居所後，居無定所，睡在公園或橋
    下，於本案偵審期間並曾一度經新北市政府社會局安置於安
    養中心，可見其生活困頓，且就事實欄一㈡部分，被告係竊
    取供基本維生需求之食物，其惡性尚輕；兼衡被告高職肄業
    之智識程度，無業、居無定所之生活狀況，及所竊取財物之
    性質等一切情狀，分別量處如主文所示之刑，並諭知如易服
    勞役之折算標準，並定期應執行刑及如易服勞役之折算標準
    ，以資處罰。
四、沒收：
    按犯罪所得，屬於犯罪行為人者，沒收之；前2項之沒收，
    於全部或一部不能沒收或不宜執行沒收時，追徵其價額，刑
    法第38條之1第1項前段、第3項分別定有明文。被告就事實
    欄一㈠所示犯行所竊得腳踏車1輛、就事實欄一㈡所示犯行竊
    得粽子50顆，均為被告之犯罪所得，雖未扣案，仍應依上開
    規定，於各該主文項下宣告沒收。
據上論斷，應依刑事訴訟法第299條第1項前段，刑法第320條第1
項、第42條第3項、第51條第7款、第38條之1第1項前段、第3項
，刑法施行法第1條之1第1項，判決如主文。
本案經檢察官李超偉偵查起訴，由檢察官張勝傑到庭執行職務。
中　　華　　民　　國　　111 　年　　11　　月　　14　　日
                  刑事第十五庭  法  官  游涵歆
以上正本證明與原本無異。
如不服本判決，應於判決送達後20日內敘明上訴理由，向本院提
出上訴狀（應附繕本），上訴於臺灣高等法院。其未敘述上訴理
由者，應於上訴期間屆滿後20日內向本院補提理由書「切勿逕送
上級法院」。
                                書記官  李宥寬
中　　華　　民　　國　　111 　年　　11　　月　　14　　日
附錄本案論罪科刑法條全文：
刑法第320條
意圖為自己或第三人不法之所有，而竊取他人之動產者，為竊盜
罪，處5年以下有期徒刑、拘役或50萬元以下罰金。
意圖為自己或第三人不法之利益，而竊佔他人之不動產者，依前
項之規定處斷。
前2項之未遂犯罰之。